【裁判字號】    95,訴,212
【裁判日期】    950331
【裁判案由】    違反毒品危害防制條例
【裁判全文】
臺灣新竹地方法院刑事判決               95年度訴字第212號
    公  訴  人  臺灣新竹地方法院檢察署檢察官
    被      告  甲○○
                          18.
                        （現因另案在臺灣新竹監獄執行中）
上列被告因違反毒品危害防制條例案件，經檢察官聲請以簡易判
決處刑（94年度毒偵字第2131號、第2154號），本院改依通常程
序審理，並依簡式審判程序判決如下：
    主  文
甲○○連續施用第一級毒品，處有期徒刑捌月。扣案之海洛因貳
包（其中壹包淨重零點零貳公克、包裝重零點貳公克；另壹包
淨重零點零肆公克、包裝重零點壹玖公克），均沒收銷燬。
    事    實
一、甲○○前於民國90年間，因施用毒品案件，經本院以90年度
    毒聲字第849、970號裁定送觀察、勒戒後，認無繼續施用毒
    品之傾向，而於90年6月22日觀察勒戒執行完畢而釋放，由
    臺灣新竹地方法院檢察署檢察官於90年6月26日以90年度毒
    偵字第999號為不起訴處分確定。
二、甲○○仍不知悔改，於上開觀察勒戒執行完畢後之5年內，
    復另行基於施用第一級毒品海洛因之概括犯意，先後於94年
    11月8日中午、94年11月15日凌晨，均在其位於新竹市○○
    區○○里○鄰○○路○段180巷121號之住處內，均以注射針筒
    將海洛英注射入體內之方式，連續施用第一級毒品海洛因共
    2次，嗣為警分別於94年11月8日晚上6時15分許，在新竹
    市○○路體育館入口處查獲，並自其香煙盒內扣得第一級毒
    品海洛因1包（淨重0.02公克、包裝重0.23公克）。於94
    年11月14日晚間8時許，在新竹市○○區○○路245號前查獲
    ，並自其皮包內扣得第一級毒品海洛因1包（淨重0.04公克
    、包裝重0.19公克）等物，經採集其尿液送驗結果，均呈鴉
    片陽性反應，而知悉上情
三、案經新竹市警察局第二分局報請臺灣新竹地分法院檢察署檢
    察官聲請以簡易判決處刑。
    理    由
甲、程序部分：
    本件被告甲○○所犯施用毒品罪，係非死刑、無期徒刑、最
    輕本刑為3年以上有期徒刑之罪，被告於本院準備程序進行
    中，就被訴事實為有罪之陳述，經本院合議庭認合於刑事訴
    訟法第273條之1第1項之規定，裁定進行簡式審判程序。
乙、實體部分：
一、證據
（一）訊據被告甲○○對於事實二所載之犯罪事實，迭於警詢、
      偵訊中（見毒偵字第2131號偵查卷第7至8頁、第27至28頁
      ；毒偵字第2154號卷第9至10頁、第28頁）及本院準備程
      序、審理中均坦承不諱。而被告先後2次為警查獲所採集
      之尿液（代號分別為：B-404號、B-414號），經送台灣檢
      驗科技股份有限公司鑑驗結果，均呈海洛因經人體代謝後
      之鴉片類陽性反應，此有真實姓名代號對照表、台灣檢驗
      科技股份有限公司於94年11月24日分別出具之濫用藥物尿
      液檢驗報告附卷可稽（見毒偵字第2131號偵查卷第35頁；
      毒偵字第2154號卷第37頁、第39頁）。又為警查扣之白粉
      共2包，分別送請法務部調查局檢驗結果，確係第一級毒
      品海洛因，其中1包淨重0.02公克（包裝重0.23公克）、
      另1包淨重0.04公克（包裝重0.19公克）等事實，有該局
      於95年2月24日分別出具之調科壹字第100002823、000000
      000 號鑑定通知書在卷足憑（見本院卷），是認被告上開
      自白內容應與事實相符，被告施用海洛因犯行，堪予認定
      。
（二）被告前於90年間，因施用毒品案件，經本院以90年度毒聲
      字第849、970號裁定送觀察、勒戒後，認無繼續施用毒品
      之傾向，而於90年6月22日觀察勒戒執行完畢而釋放，由
      臺灣新竹地方法院檢察署檢察官於90年6月26日以90年度
      毒偵字第999號為不起訴處分確定等情，有方法院檢察署
      刑案資料查註紀錄表、臺灣高等法院被告前案紀錄表、在
      監在押全國紀錄表在卷足按，是被告於上開觀察勒戒執行
      完畢而釋放後5年內再犯本案施用第一級毒品海洛因，自
      應依法予以論罪科刑。
二、核被告甲○○所為，係犯毒品危害防制條例第10條第1項之
    施用第一級毒品罪。其持有第一級毒品海洛因之低度行為，
    為施用第一級毒品海洛因之高度行為所吸收，不另論罪。被
    告先後2次施用海洛因之行為，時間緊接、手法相同，所犯
    之罪名及基本犯罪構成要件均相同，顯係基於概括犯意反覆
    為之，為連續犯，應依刑法第56條之規定，論以連續施用第
    一級毒品罪，並加重其刑。爰審酌被告前曾因施用毒品，經
    過觀察、勒戒後，猶不知自制，竟再度施用足以導致精神障
    礙及生命危險之成癮性毒品，顯缺乏戒除之堅定意志，兼以
    施用毒品所生危害以自戕健康為主等情狀，量處如主文所示
    之刑。
三、扣案之第一級毒品海洛因2包（其中1包淨重0.02公克、包裝
    重0.23公克；另1包淨重0.04公克、包裝重0.19公克），均
    屬毒品危害防制條例所定之第一級毒品，且因外包裝袋已無
    從與毒品析離，均應依毒品危害防制條例第18條第1項前段
    之規定，併予宣告沒收銷燬。
四、據上論斷，應依刑事訴訟法第452條、第273條之1第1項、第
    299條第1項前段，毒品危害防制條例第10條第1項、第18條
    第1項前段，刑法第11條、第56條，判決如主文。
本案經檢察官許恭仁到庭執行職務。
中    華    民    國    95    年    3     月    31    日
                  刑事第一庭法    官  黃美文
以上正本證明與原本無異。
如不服本判決，應於判決送達後10日內向本院提出上訴狀 (應附
繕本 )，上訴於臺灣高等法院。
中    華    民    國    95    年    3     月    31    日
                            書 記 官  陳秀子
附錄本案論罪科刑所適用法條全文：
毒品危害防制條例第10條第1項：
施用第一級毒品者，處 6 月以上 5 年以下有期徒刑。


司法院資訊處製作；財團法人民間司法改革基金會備份。
